臺灣臺中地方法院民事裁定　　　　　　100年度司護字第260號
聲　請　人　臺中市政府
法定代理人　胡志強
受　安置人　B856　真實姓.
法定代理人　B856M 真實.
上列當事人聲請繼續安置事件，本院裁定如下：
    主  文
准將受安置人B856自民國一○○年十一月二十六日起，繼續安置
個月。
聲請程序費用由聲請人負擔。
    理  由
一、本件聲請意旨略以：受安置人B856係未滿12歲之兒童（依兒
    童及少年福利法第46條規定『不得揭露足以識別兒童及少年
    身分之資訊』，真實姓名、年籍、住所詳卷對照表），其母
    B856M未婚，於民國99年10月23日在家中產下受安置人B856
    ，受安置人未經生父認領，而受安置人之母無力撫養，且其
    直系親屬亦無法提供相關協助，本中心基於保護受安置人之
    考量，於99年11月22日接受受安置人之母委託安置受安置人
    ，並應允同時辦理受安置人出養事宜，但自受安置人遭委託
    安置後，受安置人之母行蹤不明，無法聯繫，亦未曾主動與
    受安置人安排會面，顯然無照顧撫養受安置人之意願，現因
    其未能積極配合出養事宜，對受安置人不聞不問，而委託安
    置期間已於100年11月22日屆滿，非立即給予保護、安置，
    受安置人之生命、身體恐有立即之危險或危險之虞，聲請人
    業於100年11月23日依兒童及少年福利法第36條、第37條第1
    項之規定，緊急安置受安置人，並通知其法定代理人。安置
    期間經輔導訪視結果，評估受安置人之母目前行方不明，基
    於兒童最佳利益，為提供受安置人必要之保護與照顧，爰依
    兒童及少年福利法第37條第2項規定，請求准予裁定將受安
    置人繼續安置3個月等語。並提出臺中市政府社會工作員個
    案訪視處理建議表、全戶戶籍資料、委託安置契約書（均影
    本）等為證。
二、按兒童及少年有下列各款情形之一，非立即給予保護、安置
    或為其他處置，其生命、身體或自由有立即之危險或有危險
    之虞者，直轄市、縣（市）主管機關應予緊急保護、安置或
    為其他必要之處置：（一）兒童及少年未受適當之養育或照
    顧。（二）兒童及少年有立即接受診治之必要，而未就醫者
    。（三）兒童及少年遭遺棄、身心虐待、買賣、質押，被強
    迫或引誘從事不正當之行為或工作者。（四）兒童及少年遭
    受其他迫害，非立即安置難以有效保護者；直轄市、縣（市
    ）主管機關依前條規定緊急安置時，應即通知當地地方法院
    及警察機關，並通知兒童及少年之父母、監護人。但其無父
    母、監護人或通知顯有困難時，得不通知之。緊急安置不得
    超過72小時，非72小時以上之安置不足以保護兒童及少年者
    ，得聲請法院裁定繼續安置。繼續安置以3 個月為限，必要
    時，得聲請法院裁定延長之，兒童及少年福利法第36條第 1
    項、第37條第1、2項定有明文。
三、經查：聲請人主張之事實，業據其提出與所述情節相符之前
    揭書證在卷可憑，堪信為真實，顯見受安置人已遭遺棄。另
    徵之前揭個案訪視處理建議表所示略以：自99年11月間案母
    （即B856M）將案主（即B856）交由兒童福利聯盟協助出養
    後，案母便不再過問案主安置生活情形，關係相當疏離，加
    上案母經常行蹤不明，聯絡電話亦已更換，目前無法聯繫上
    案母，故建議將案主繼續安置3個月等語。揆之前情，本院
    審酌受安置人之母行方不明，無從聯繫，為提供受安置人較
    為安全、關愛之生活教養環境，自應再繼續安置受安置人，
    妥予保護。從而，依前揭法條規定，聲請人所為之上開聲請
    ，核無不合，應予准許。
四、依非訟事件法第21條第1項前段，裁定如主文。
中    華    民    國   100    年    11    月    25    日
                  家事法庭  司法事務官  蔡伊萍
以上正本係照原本作成。
如不服本件裁定，得於裁定書送達之翌日起10日內，以書狀敘述
理由，向本庭提起抗告。
中    華    民    國   100    年    11    月    25    日
                                書記官  江美琪